臺北高等行政法院裁定
　　　　　　　　　　　　　　　　　　 95年度訴字第01400號
　　　　　　　　　　　　　　　.
原　　　告　丙○○
　　　　　　甲○○
兼共同
訴訟代理人　乙○○
被　　　告　臺北市政府
代　表　人　丁○○市長）住同.
訴訟代理人　戊○○
　　　　　　己○○
上列當事人間因公寓大廈管理條例事件，原告不服內政部中華民
國95年3月7日台內訴字第0950006342號訴願決定（案號：第0000
000000號），提起行政訴訟，本院裁定如下：
    主　文
原告之訴駁回。
訴訟費用由原告負擔。
    理　由
一、原告起訴後，被告代表人變更為丁○○，業經具狀聲明承受
    訴訟，合先敘明。
二、按當事人提起行政訴訟之目的，在於請求行政法院對其爭執
    之行政處分或公法上法律關係為本案判決，而行政法院為本
    案判決，其前提須原告提起之訴，具備一定之訴訟要件，且
    其請求之內容有利用行政訴訟制度解決之實效性與必要性始
    足當之。苟原告縱取得行政法院之勝訴判決，對其並無實益
    ，或其法律上之地位並不能改變，此種無用的法律保護，即
    屬無訴訟利益。原告提起之訴，如不具備訴訟要件或欠缺訴
    訟利益時，行政法院即不得為本案判決，應依行政訴訟法第
    107 條第1 項第10款後段不備其他要件之規定，以裁定駁回
    之。
三、臺北市新第加冕曲公寓大廈於民國（下同）94年8 月6 日召
    開94年度第2 次區分所有權人臨時會議第2 次會議，選出第
    9 屆管理委員5 人，會後由第9 屆管理委員會推舉原告甲○
    ○為主任委員。新第加冕曲管理委員會乃於94年8 月10日以
    （94）新第字第081102號申請報備書，以第9 屆管理委員改
    選並推選原告甲○○為主任委員向被告報備，經被告以94年
    9 月5 日府工建字第094013819900號函復准予備查。嗣因有
    該大樓住戶於92年9 月13日向被告提出陳情，指稱94年8 月
    6 日之區分所有權人會議，出席人數只有42戶，可是區分所
    有權人親自簽名未蓋章被強制不能使用參加會議之委託書有
    60份，被告所屬工務局建築管理處乃以94年10月4 日北市工
    建寓字第09468302401 號函請新第加冕曲管理委員會於文到
    10日內說明澄清確實情況，該管理委員會以94年10月17日新
    冕字第094101701 號函復：「．．．二、．．．係因該委託
    書非本管理委員會所分送之制式格式及本管理委員會之大印
    ，無法據有法律效力，為免委託書流於浮濫，影響其他規定
    繳交委託書之區分所有權人權益，故予以拒收處理應無不當
    ．．．」又被告調閱陳情人所附會議現場DVD 影片，發現會
    議現場確實有一名男子手持委託書交給會議主席，惟主席表
    示該委託書只有蓋章沒有簽名而拒絕手持委託書之男子參加
    會議，已明顯違民法第3 條第2 項規定。被告乃以94年11月
    2 日府工建字第09426243100 號函通知新第加冕曲管理委員
    會，撤銷被告94年9 月5 日府工建字第094013819900號准予
    備查函（下稱原處分）。原告與訴外人王毅剛不服，提起訴
    願，訴願決定王毅剛部分不受理，原告部分則予駁回。原告
    遂以94年8 月6 日區分所有權人會議當時會場進出人數眾多
    ，故會議當日要求出席者應辦理報到手續。邱忠遠自稱其受
    有住戶委託，持有委託書，要求原告甲○○收下，經原告甲
    ○○徵求現場住戶表決結果，過半決議不接受，然邱忠遠仍
    堅持要求原告甲○○收受，原告甲○○則要求邱忠遠辦理簽
    到，邱忠遠當場拒絕，隨即離去，足證其非真欲參加會議。
    原告查察該等受委託書，發現邱忠遠並非受託人，則無人代
    表該等委託書出席，該等委託書自無法發生出席效力，不應
    計入當日區分所有權人會議之委託出席人數。當日原告並未
    計算該等委託書數量，且自陳情人所提供之影片中是否可以
    看出確實為60份而足以影響會議結果，被告應就此提出證明
    。縱該委託書確有60份，然依公寓大廈管理條例第27條規定
    ，新第加冕曲社區之區分所權人總計163 人，則受委託人所
    受委託之區分所權人數不得超過32份，邱忠遠當日所持之受
    委託書，顯已超過前開規定，其超過部分應不予計算，是縱
    然加計該32份委託書，仍令人懷疑是否足以影響會議結果。
    陳情人所稱之60份委託書竟全非管委會印製之格式，原告當
    時自可合理懷疑此等委託書之真實性，被告對種種疑點皆未
    見說明，即率為處分，顯有違誤等語，依行政訴訟法第4 條
    第1 項規定提起行政訴訟，求為判決訴願決定關於原告部分
    及原處分均撤銷。
四、原告係因原處分撤銷被告94年9 月5 日府工建字第09401381
    9900號函准臺北市新第加冕曲公寓大廈第9 屆管理委員改選
    並推選原告甲○○為主任委員所為報備，循序提起行政訴訟
    。經查臺北市新第加冕曲公寓大廈已於95年7 月1 日召開95
    年度第2 次區分所有權人會議，選出第10屆管理委員5 人，
    同時推舉訴外人賴永忠為主任委員；新第加冕曲管理委員會
    亦以95年7 月20日新冕字第0950720001號申請變更報備書提
    出報備，經被告以95年8 月16日府都建字第09503514900 號
    函復准予備查，有前開會議紀錄、報備書及被告備查函等件
    影本在卷可按，且為原告所不爭執，足見新第加冕曲管理委
    員會現已由第10屆管理委員執行職務。是本件原告縱使獲得
    勝訴判決，亦無法回復至9 屆管理委員會之狀態，其對原告
    並無實益，揆諸前開說明，原告之訴顯無訴之利益，其起訴
    欠缺實體裁判要件，應予駁回。
五、依行政訴訟法第107 條第1 項第10款後段、第104 條、民事
    訴訟法第95條、第78條，第85條第1 項，裁定如主文。
中　　華　　民　　國　　96　　年　 　1　　月　 25  　 日
                            第一庭審判長法  官   王立杰
                                        法  官　 劉錫賢
                                        法  官　 楊莉莉
上為正本係照原本作成。
如不服本裁定，應於送達後10日內向本院提出抗告狀（須按他造
人數附繕本）。
中　　華　　民　　國　　96　　年　 　1　　月　 25  　 日
                                       書記官    許哲萍
